hr-HR: Umjetnost i zabava > Hobiji i kreativne umjetnosti > Pribor za glazbala i orkestar > Pribor za stalak za note: Torbe za stalak za note; Svjetla za stalak za note; Štipaljke za notne zapise
lt-LT: Menai ir pramogos > Hobiai ir menai > Muzikos instrumentai ir orkestro priedai > Natų stovų priedai: Krepšiai natų stovams; Lempos natų stovams; Natų laikikliai
ja: 芸術・エンターテイメント > 趣味・コレクション > 楽器関連用品 > 譜面台用品: 譜面台ケース; 譜面台用ライト; 譜面用クリップ
zh-TW: 藝術/娛樂 > 嗜好和創作藝術 > 樂器配件 > 樂譜架配件: 樂譜架收納袋; 樂譜架用燈; 樂譜夾
cs: Umění a zábava > Hobby, hudba a výtvarné umění > Hudební nástroje – příslušenství > Příslušenství ke stojanům na noty: Obaly pro stojany na noty; Lampičky pro stojany na noty; Sponky na noty
sl-SI: Kultura in zabava > Hobiji in ustvarjalne umetnosti > Dodatki za glasbila in orkestre > Dodatki za notna stojala: Torbe za notna stojala; Luči za notna stojala; Sponke za notne zapise
de: Kunst & Unterhaltung > Hobby & Kunst > Zubehör für Musikinstrumente > Ständer für Musikinstrumente: Taschen für Instrumentenständer; Beleuchtung für Instrumentenständer; Notenklemmen
en: Arts & Entertainment > Hobbies & Creative Arts > Musical Instrument & Orchestra Accessories > Music Stand Accessories: Music Stand Bags; Music Stand Lights; Sheet Music Clips
el: Τέχνες & Ψυχαγωγία > Χόμπι & Δημιουργικές Τέχνες > Αξεσουάρ μουσικών οργάνων & ορχήστρας > Αξεσουάρ αναλογίου μουσικής: Θήκες αναλογίου; Φώτα Αναλογίου; Κλιπς παρτιτούρας
ru: Искусство и развлечения > Хобби и творчество > Аксессуары для музыкальных инструментов и игры в оркестре > Аксессуары для пюпитров: Сумки для пюпитров; Подсветка для пюпитров; Зажимы для нотных листов
pt-BR: Artes e entretenimento > Hobbies e artes > Acessórios para instrumentos musicais e orquestras > Acessórios para suporte para partitura: Bolsas para suporte para partitura; Iluminação para suporte para partitura; Prendedores para partituras
sv: Konst och underhållning > Hobby och skapande > Tillbehör till musikinstrument > Tillbehör för notställ: Väskor för notställ; Lampor för notställ; Notclips
vi: Nghệ thuật và giải trí > Sở thích và nghệ thuật sáng tạo > Phụ kiện dàn nhạc và nhạc cụ > Phụ kiện giá đỡ bản nhạc: Túi cất giá đỡ bản nhạc; Đèn gắn giá đỡ bản nhạc; Kẹp gắn bản nhạc
sk-SK: Umenie a zábava > Záľuby a tvorivé dielne > Príslušenstvo pre hudobné nástroje > Príslušenstvo hudobných stojanov: Tašky na hudobné stojany; Svetlá na hudobné stojany; Držiaky na noty
bg-BG: Изкуства и развлечения > Хобита и творчески изкуства > Аксесоари за музикални инструменти и оркестри > Аксесоари за музикални стойки: Чанти за музикални стойки; Осветление за музикални стойки; Държачи на нотни листове
es: Arte y ocio > Hobbies y artes creativas > Accesorios para instrumentos musicales y de orquesta > Accesorios para atriles de música: Bolsas para atriles de música; Luces para atriles de música; Pinzas para partituras
it: Arte e svago > Hobby e arti creative > Accessori per orchestre e strumenti musicali > Accessori per leggii musicali: Borse per leggii musicali; Luci per leggii musicali; Clip per partiture musicali
zh-CN: 艺术与娱乐 > 爱好/艺术创作 > 乐器与管弦乐队配件 > 乐谱架配件: 乐谱架包; 乐谱架灯; 乐谱夹
ko: 아트/엔터테인먼트 > 취미/예술 > 악기/오케스트라 부대용품 > 보면대 부대용품: 보면대 가방; 보면대 등; 악보 고정 클립
da: Kunst og underholdning > Hobby og håndarbejde > Musikinstrumenter – tilbehør > Tilbehør til musikstativer: Tasker til musikstativer; Lamper til musikstativer; Clips til nodeark
nb: Kunst og underholdning > Hobby og kreativitet > Tilbehør til musikkinstrumenter og orkestre > Tilbehør til notestativer: Vesker til notestativer; Lys til notestativer; Noteklyper
tr: Sanat ve Eğlence > Hobiler ve Sanatsal Çalışmalar > Müzik Aleti ve Orkestra Aksesuarları > Müzik Sehpası Aksesuarları: Müzik Sehpası Çantaları; Müzik Sehpası Lambaları; Nota Kağıdı Klipsleri
pt-PT: Artes e lazer > Passatempos e artes criativas > Acessórios de instrumentos musicais e orquestra > Acessórios para suportes de música: Sacos para suportes de música; Luzes para suportes de música; Clipes para partituras musicais
pl: Sztuka i rozrywka > Hobby i sztuki piękne > Akcesoria do instrumentów muzycznych > Akcesoria do stojaków na nuty: Torby na stojaki na nuty; Oświetlenie do stojaków na nuty; Klipsy do nut
ro-RO: Artă și divertisment > Hobby-uri și artă > Accesorii pentru instrumente muzicale și orchestră > Accesorii stative muzicale: Huse pentru stative pentru partituri; Lumini pentru stative pentru partituri; Cleme pentru partituri
th: ศิลปะและความบันเทิง > งานอดิเรกและศิลปะสร้างสรรค์ > เครื่องดนตรีและอุปกรณ์ออร์เคสตรา > อุปกรณ์ขาตั้งวางโน้ตดนตรี: กระเป๋าขาตั้งวางโน้ตดนตรี; ไฟสำหรับขาตั้งวางโน้ตดนตรี; คลิปโน้ตดนตรี
hu: Művészet és szórakoztatás > Hobbik és kreatív művészet > Hangszer és zenekari kiegészítők > Kottaállvány-kiegészítők: Kottaállványtáskák; Kottaállványfények; Kottatartó kapcsok
fi: Taide ja viihde > Harrastukset ja taiteet > Soitin- ja orkesteritarvikkeet > Nuottitelineet lisätarvikkeet: Nuottitelinelaukut; Nuottitelineen valot; Nuottiklipsit
fr: Arts et loisirs > Loisirs et arts créatifs > Accessoires pour instruments de musique et orchestres > Accessoires pour pupitres: Housses pour pupitres; Lampes de pupitres; Pinces pour partitions
nl: Kunst en entertainment > Hobby's en creatieve vaardigheden > Accessoires voor muziekinstrumenten > Accessoires voor muziekstandaards: Tassen voor muziekstandaards; Verlichting voor muziekstandaards; Klemmetjes voor bladmuziek